---
title: "Reporte Semanal"
author: "Trait Assessment"
date: "5/17/2022"
output:
  html_document:
    self_contained: yes
    mode: selfcontained
---

```{r setup, include=FALSE}
knitr::opts_chunk$set(warning = FALSE, echo = FALSE)
ip <- installed.packages()
packages_used <- c("grid","here","hrbrthemes","viridis","ggplot2","geobr",
                   "sf","maptools","leaflet","dplyr","tidyr","stringi",
                   "grid","stringr","gridExtra","forcats","sommer","lme4", "writexl")

ip <- installed.packages()
for (package in packages_used){
  if (!(package %in% ip[,"Package"])) install.packages(package)
}#END packages_used

here::i_am("analysis/reporteSemanal.Rmd")

```


```{r uploading, include=TRUE, warning=FALSE}
set.seed(12345)
library(dplyr)
library(stringi)

# Codigos auxiliares
source("../code/parseCS.R")
source("../code/acuraciaCS.R")
source("../code/selectionIndex.R")
source("../code/graficos.R")

# criando um nome para salvar o arquivo com os blups
nomeSalvar <- paste0("../output/blupDoencas_",Sys.Date(),".xlsx")
nomeSalvarBU <- paste0("../output/BU_Doencas_",Sys.Date(),".xlsx")
nomeClasseLocais <- paste0("../output/classesPressaoCS_",Sys.Date(),".xlsx")
saveChecks <- paste0("../output/checksLoc_",Sys.Date(),".xlsx")


## Carregando RData já processado
load("../data/database_2022-07-02.RData")


## Usar o formato csv para evitar problemas nos dados
## Inserir uma coluna em branco no csv

# filenames <- list.files("../data", pattern=glob2rx("^TPP*.csv$"), full.names=TRUE)
# print("Confirme os nomes dos arquivos lidos. Esta faltando algum?")
# print(filenames)
# 
# allData <- read_fun(filenames)


## unique(allData$TPP)
## Carregando arquivos auxiliares de checks e sinonimos
# checksCS <- readxl::read_xlsx("../data/renataMilho01072022.xlsx", sheet="Checks")
# checksCS$Esperado <- as.numeric(checksCS$Esperado)
# sinN <- readxl::read_xlsx("../data/renataMilho01072022.xlsx", sheet="Sinonimos")
# sinN <- distinct(sinN, genotipo,Novo)

# 
# errorMessage=FALSE
# 
# tryCatch(tidyr::gather(checksCS,TPP,valor,7:10),
#  error = function(e)
#  errorMessage <<- TRUE)
# 
# if(errorMessage==T){
#   checksCS <- checksCS %>% mutate(TPP09=1,
#                                   TPP10=1,
#                                   TPP11=1,
#                                   TPP12=1)
# 
#   checksCS <- tidyr::gather(checksCS,TPP,valor,7:10)
# }else{
#   checksCS <- tidyr::gather(checksCS,TPP,valor,7:10)
# }


## Corrigindo sinonimos
# allData <- sinoFun(allData,sinN)
# checksCS <- sinoFun(checksCS,sinN)
# 
# colnames(allData)[1] <- "TPP"
# colnames(allData)[8] <- "BU"
# colnames(allData)[14] <- "Nota"

# # Selecionando o trait que vamos trabalhar
# tableTraits <- data.frame(codigo=c("COSTR","GRLSR","HELMR","LFSPR","SCLBR","SRSTR","DLLFR", "PRMDN"),
# nome=c("cornStunt", "cercospora", "turcicum", "manchaBranca",
#        "bipolaris","ferrugem","diplodia","plantasMortas"))

## Save multiple objects
# save(allData, checksCS, tableTraits, file = paste0("../data/database_",Sys.Date(),".RData"))
 

selTrait <- tableTraits$nome[1]
filterTrait <- tableTraits %>% filter(nome %in% selTrait)

## Filtrar por TPP
myTPP <- c("TPP09","TPP10","TPP11","TPP12") # selecionar aqui as TPPs
# myTPP <- c("TPP12")

myStag <- c(4,5,6) # Aqui seleciona o estagio

removeBU <- c("22WN4BC33", "22WN5BC33","22WN6BC33")
`%!in%` <- Negate(`%in%`)
allData_filter <- allData %>% filter(TPP %in% myTPP, BU %!in% removeBU )

#Analisar yiedl junto?
duasT <- "no"

#limites
limiteAlta <- 0 #Desvio a partir de 0 passa a ser alta
limiteBaixa <- -2 #Desvio entre -2 e 0 é media pressao

# quality control
qControl <- 0.1 #trashold

# Contador de datapoints
dataPointsTable<- count_fun(tableTraits,allData,"local") # arquivo parseCS.R

data2022a <- allData %>% filter(year %in% c(21), season == "SU")
data2022b <- allData %>% filter(year %in% c(22))
data2022 <- rbind(data2022a, data2022b)

dataP2022 <- count_fun(tableTraits,data2022,"local") # arquivo parseCS.R
knitr::kable(dataP2022)


knitr::kable(dataPointsTable)
makePie(dataPointsTable, paste0("PLC: 4,5,6"))

writexl::write_xlsx(dataPointsTable, "../output/countAllData.xlsx" )


```

## Checando candidatos especificos

```{r candidatosH, echo=T, warning=F}

# unique(allData$stg)

myHB <- "SXC2241ZL0" # sequiser o 6101ZL - nao precisa escrever o nome todo
allData_hb <- allData %>% mutate(criteria = str_detect(allData$genotipo,myHB)) %>% filter(criteria == "TRUE") %>% select(!criteria)



# allData_hb <- allData_hb %>% filter(year %in% c(21,22))

dataYear <-unique(allData_hb$year)

tableCount <- count_fun(tableTraits,allData_hb,"local")
DT::datatable(tableCount, options=list(search=list(regex=TRUE, search = '')))


locHy <- unique(allData_hb$BU)

writexl::write_xlsx(tableCount, paste0("../output/",myHB,"_count-",Sys.Date(),".xlsx"))
dataPrint <- c(myHB, dataYear)
makePie(tableCount, paste0(dataPrint, collapse = "-"))

```
## Controle de qualidade
Aqui acontece ...

```{r controle, echo=FALSE, warning=FALSE}

# Na funcao abaixo usa yes para analisar um hibrido especifico
# Usa-se nao para análise generica
myDF <- dfFUN(allData_filter,"no")
myDF <- na.omit(myDF)

# Preparando os checks
checksCS$trait <- gsub(filterTrait$codigo[1],filterTrait$nome[1],checksCS$trait)
colnames(checksCS)[7] <- "TPP"
checksCS$TPP <- toupper(checksCS$TPP)
checksF <- checksCS %>% filter(trait %in% filterTrait$nome[1], TPP %in% myTPP, valor == 1 )

colnames(checksF) <- c("genotipo", "Check", "Season","Trait", "Esperado", "Tipo","TPP")
checksF <- checksF[,-8]


#Contando por genotipo
# genoDataFF <- data.frame(nome=NA,
#                          dataPoints=NA,
#                          BU=NA,
#                          experimentos=NA,
#                          genotipo=NA,
#                          TPP=NA,
#                          stage=NA)
# for(i in 1:length(myStag)){
#   cat("meu loop",i,"\n")
#   myCountData <- myDF %>% filter(stg == myStag[i])
#   genoPointsTable<- count_fun(tableTraits,myCountData,"local")
#   genoDataFF <- rbind(genoDataFF,genoPointsTable)
# 
# }
# 
# genoDataFF <- na.omit(genoDataFF)


```

## Preparando para as analises

Carregando os dados e checando os nomes dos genótipo, checks, locais.

```{r pressure, warnings=FALSE, echo=FALSE, include=TRUE}

# Verificando o numero de checks utilizados
meusChecks <- myDF %>% filter(genotipo %in% checksF$genotipo) %>% dplyr::select(genotipo,local,TPP)


# removendo duplicatas
meusChecks <- distinct(meusChecks,genotipo,local,TPP, .keep_all = TRUE) %>% arrange(genotipo)

contaChecks <- count(meusChecks, vars = genotipo)
colnames(contaChecks) <- c("check","numeroLocais")
contaChecks <- contaChecks %>% arrange(desc(numeroLocais))

checksFora <- subset(checksF,!(checksF$genotipo %in% contaChecks$check))

# colnames(checksFora)[7] <- "TPP"


knitr::kable(checksFora)
knitr::kable(contaChecks)

# salvando os checks por trial e BU
fileChecks <- myDF %>% filter(genotipo %in% checksF$genotipo) %>% select(local,BU,genotipo)
fileChecks <- distinct(fileChecks,genotipo,local,.keep_all = T)

writexl::write_xlsx(fileChecks,saveChecks)


```


## Checando as entradas por local

Mostrando o número de entradas (plots) em cada local. Locais com menos de 30 plots avaliados não entram na análise pois já indica que a área não apresenta pressão para ser avaliada.

```{r entradasLoc, echo =FALSE, warning=FALSE}
dfLocal <- data.frame(local=NA,stage=NA)
dfTrial <- data.frame(local=NA,stage=NA)

remove <- c()
for(i in 1:length(myStag)){
  # i=1
  myDF2 <- myDF %>% filter(stg==myStag[i])
  # Calculando as entradas por local
  entradasLoc <- as.data.frame(tapply(myDF2$genotipo, myDF2$BU,length))
  entradasTrial <- as.data.frame(tapply(myDF2$genotipo, myDF2$local,length))
  
  
  
  entradasLoc <- entradasLoc %>% mutate(local = rownames(entradasLoc))
  entradasTrial <- entradasTrial %>% mutate(local = rownames(entradasTrial))
  
  colnames(entradasLoc)[1] <- "Entradas"
  entradasLoc <- entradasLoc %>% arrange(Entradas)
  
  colnames(entradasTrial)[1] <- "Entradas"
  entradasTrial <- entradasTrial %>% arrange(Entradas)
  # entradasLoc <- na.omit(entradasLoc)
  require(forcats)
  library(ggplot2)
  # Filtrar por local
  entradasLoc <- entradasLoc %>% filter(Entradas>30, Entradas<3000)
  entradasTrial <- entradasTrial %>% filter(Entradas>30, Entradas<300)
  
  if(nrow(entradasLoc)==0){
    cat("Nao teve numero de plots suficientes no estagio ",myStag[i],".\n")
    remove <- append(remove,myStag[i])
    next
    }
  
  predfLocal <- data.frame(local=entradasLoc$local,stage=myStag[i])
  predfTrial <- data.frame(local=entradasTrial$local,stage=myStag[i])
  
  dfLocal <- rbind(dfLocal,predfLocal)
  dfTrial <- rbind(dfTrial,predfTrial)
  
  pc <- makePlots(entradasLoc,myStag[i])
  print(pc)

  pcT <- makePlots(entradasTrial,myStag[i])
  print(pcT)
}

myStag <- myStag[!myStag %in% remove]

dfLocal <- na.omit(dfLocal)
dfTrial <- na.omit(dfTrial)

# Reorder following the value of another column:


```


## Classificando os locais:
aqui tambem acontecem coisas...

```{r classLoc, include=TRUE, warning=FALSE}

# max(myDF$Nota, na.rm = T)
# min(myDF$Nota, na.rm = T)

# Rodar lme4 para BLUE e Herdabilidade para cada local
BLUEs <- data.frame(genotipo=NA,local=NA,blueN=NA,stage=NA, type=NA,TPP=NA)
classificaF <- data.frame(Local=NA,classe=NA,Probabilidade=NA,Controles=NA,Desvio=NA,stage=NA, type=NA,TPP=NA)
resumoLocF <- data.frame(local=NA,H2N=NA,H2Y=NA,Acuracia=NA,TPP=NA,stage=NA, type=NA)

colnames(checksF)[1] <- "genotipo"

for(i in 1:length(myStag)){
  # i=1
  posDfLocal <- dfLocal %>% filter(stage == myStag[i])
  posDfTrial <- dfTrial %>% filter(stage == myStag[i])
  
  myDFB <- myDF %>% filter(stg %in% myStag[i])
  
  preBLUEs_BU <- local_blup(posDfLocal$local,duasT, myDFB, "BU") #  arquivo selectionIndex.R
  resumoBU <- resumoLoc
  resumoBU <- resumoBU %>% mutate(stage=myStag[i],type="BU")
  
  preBLUEs_Trial <- local_blup(posDfTrial$local,duasT, myDFB, "trial")  
  resumoTrial <- resumoLoc
  resumoTrial <- resumoTrial %>% mutate(stage=myStag[i],type="trial")
  
  resumoLocF <- rbind(resumoLocF,resumoBU,resumoTrial)
  
  preBLUEs_BU <- preBLUEs_BU %>% mutate(stage=myStag[i],type="BU")
  preBLUEs_Trial <- preBLUEs_Trial %>% mutate(stage=myStag[i],type="trial")
  
  BLUEs <- rbind(BLUEs,preBLUEs_BU,preBLUEs_Trial)
  
  # Classificando como alta - media - baixa pressao
  classifica_BU <- classLocations(preBLUEs_BU, checksF) # arquivo acuracia.R
  classifica_BU$Local <- as.character(classifica_BU$Local)
  classifica_BU <- classifica_BU %>% mutate(stage = myStag[i], type="BU")
  
  classifica_Trial <- classLocations(preBLUEs_Trial, checksF) # arquivo acuracia.R
  classifica_Trial$Local <- as.character(classifica_Trial$Local)
  classifica_Trial <- classifica_Trial %>% mutate(stage = myStag[i], type="trial")

  classificaF <- rbind(classificaF,classifica_BU,classifica_Trial)
  
}



listLocTPP <- allData_filter %>% filter(TPP %in% myTPP) %>% select(BU,local,TPP)
listLocBU <- distinct(listLocTPP, BU,TPP)
listLocTrial <- distinct(listLocTPP, local,TPP)

resumoLocF <- na.omit(resumoLocF)
classificaF <- na.omit(classificaF)
BLUEs <- na.omit(BLUEs)

classifica_BU <- classificaF %>% filter(type=="BU")
classifica_Trial <- classificaF %>% filter(type=="trial")

# Juntando com os dados de Herdabilidade
novaTabela_BU <- left_join(classifica_BU,resumoBU,by=c("Local"="local")) 
novaTabela_Trial <- left_join(classifica_Trial,resumoBU,by=c("Local"="local")) 

novaTabela <- rbind(novaTabela_BU,novaTabela_Trial)
novaTabela$Desvio <- round(novaTabela$Desvio,3)
novaTabela <- novaTabela %>% select(Local, classe, Probabilidade, Controles, Desvio,stage.x,
                                    type.x,H2N,H2Y,Acuracia)
colnames(novaTabela) <- c("Local","classe","Probabilidade","Controles","Desvio",
                          "stage","type","H2N","H2Y","Acuracia")

if(duasT=="no"){
  novaTabela$Acuracia <- round((novaTabela$Probabilidade+novaTabela$H2N)/2,3)
}else{
  novaTabela$Acuracia <- round((novaTabela$Probabilidade+novaTabela$H2N+novaTabela$H2Y)/3,3)
}


# Indice de qualidade/Acuracia
finalTabela <- finalClass(novaTabela, qControl, limiteAlta, limiteBaixa) # arquivo acuracia.R
novaTabelaBUU <- novaTabela %>% filter(type=="BU")
novaTabelaTTrial <- novaTabela %>% filter(type=="trial")

finalTabelaBU <- finalClass(novaTabelaBUU, qControl, limiteAlta, limiteBaixa)
finalTabelaTrial <- finalClass(novaTabelaTTrial, qControl, limiteAlta, limiteBaixa)


finalTabela2 <- finalTabela %>% dplyr::select(Local,classe,stage,Controles,Desvio,Acuracia) %>% arrange(desc(Desvio))# Pode Adicionar Acuracia 
# knitr::kable(finalTabela2)
DT::datatable(finalTabelaBU, options=list(search=list(regex=TRUE, search = '')))
DT::datatable(finalTabelaTrial, options=list(search=list(regex=TRUE, search = '')))

finalTabelaBU$type <- "BU"
finalTabelaTrial$type <- "trial"
classeFinalTrialBU <- rbind(finalTabelaBU,finalTabelaTrial)

# salvando em excel
writexl::write_xlsx(classeFinalTrialBU,nomeClasseLocais)

# Preparando o arquivo para o shiny
bluesBU <- BLUEs %>% filter(type=="BU") %>% select(genotipo,local,TPP,blueN)
genLoc <- left_join(bluesBU,finalTabelaBU,by=c("local"="Local"))
genLoc <- genLoc %>% select(genotipo,local,TPP,blueN,classe,stage, Acuracia)

writexl::write_xlsx(genLoc,paste0("../output/",myHB,"_genoLoc-",Sys.Date(),".xlsx"))


```



## Graficos por local
os graficos por local mostram as pressoes de doencas separando dois grupos, o primeiro com MS e MT, enquanto que o segunto possui S e T. 

```{r graficos, echo=FALSE, warning=FALSE}


require(gridExtra)
# selBUs <- c("22WN6BU35","21SU6BU45","21SU6BU51")
selBUs <- finalTabelaBU$Local[finalTabelaBU$classe %in% c("Alta")]
myDF6 <- myDF %>% filter(BU %in% selBUs)
# match("TRUE", str_detect(finalTabelaBU$Local,"BU35"))

for(i in 1:length(selBUs)){
  # i=1
  myGraph <- myDF6 %>% filter(BU %in% selBUs[i])
  # p1 <- makeG0(myGraph,"genotipo","Nota")
  # p2 <- makeH0(myGraph,"Nota")
  p3 <- makeG9(myGraph,c("MS","MT"))
  p4 <- makeG9(myGraph,c("S","T"))
  # grid.arrange(p1, p2, ncol = 2)
  grid.arrange(p3, p4, ncol = 2)
}



```


# locais
Resumo dos locais
```{r tabelaLoc, echo=FALSE}

# Escolhendo alguns locais especificos via análise grafica 
addBU <- c("21SU6BU45","21SU6BU51")

if(exists("addBU")==T){
  finalTabelaBU$classe[finalTabelaBU$Local %in% addBU] <- "Alta"
}


locAlta <- finalTabelaBU %>% filter(classe == "Alta") %>% dplyr::select(Local)
trialAlta <- finalTabelaTrial %>% filter(classe == "Alta") %>% dplyr::select(Local)


altaPPBU <- myDF %>% filter(BU %in% locAlta$Local)
altaPPTrial <- myDF %>% filter(local %in% trialAlta$Local)

modeloBU <- joint_blup(altaPPBU, "yes") # yes = local efeito fixo, tem que ter +1 como alta
modeloBU$type <- "BU"
modeloTrial <- joint_blup(altaPPTrial, "no") 
modeloTrial$type <- "trial"

if(length(locAlta$Local)>0){
  genoAltaBU <- BLUEs %>% filter(type == "BU", local %in% locAlta$Local)
  genoAltaBU$blueN <- round(genoAltaBU$blueN,2)
  DT::datatable(genoAltaBU, options=list(search=list(regex=TRUE, search = '')))
  # write.csv(genoAlta,"data/genotiposClasses.csv", row.names = F)

}

if(length(trialAlta$Local)>0){
  genoAltaTrial <- BLUEs %>% filter(type == "trial", local %in% trialAlta$Local)
  genoAltaTrial$blueN <- round(genoAltaTrial$blueN,2)
  DT::datatable(genoAltaTrial, options=list(search=list(regex=TRUE, search = '')))
  # write.csv(genoAlta,"data/genotiposClasses.csv", row.names = F)

}

classeFinalGenotipos <- rbind(genoAltaBU,genoAltaTrial)
classeFinalGenotipos <- genoAltaBU
# Salvando no excel
nomeClasseGenotipos <- paste0("../output/classeGenotiposCS_",Sys.Date(),".xlsx")

DT::datatable(classeFinalGenotipos, options=list(search=list(regex=TRUE, search = '')))
writexl::write_xlsx(classeFinalGenotipos,nomeClasseGenotipos)

conjuntaGenotipos <- rbind(modeloBU,modeloTrial)


## Final dos candidatos
resultadoFINAL <- qualityGeno(genLoc,locAlta$Local,3)
DT::datatable(resultadoFINAL, options=list(search=list(regex=TRUE, search = '')))
nomeConjuntaGenotipos <- paste0("../output/final_","todos_CS_",Sys.Date(),".xlsx")
writexl::write_xlsx(resultadoFINAL,nomeConjuntaGenotipos)



myCandidato <- allData_hb %>% filter(genotipo %in% myHB, trait == "COSTR") #, BU %in% selBUs) 
myCandidato$Nota <- as.numeric(myCandidato$Nota)
myCandidato$year <- as.factor(myCandidato$year)


unique(myCandidato$BU)

library(tidyverse)
library(hrbrthemes)
library(viridis)


data2 <- data.frame(year = myCandidato$year, Nota = myCandidato$Nota,
                    season = myCandidato$season)
data2$year <- as.factor(data2$year)
data2$season <- as.factor(data2$season)
data2 <- na.omit(data2)


# Plot
data2 %>%
  ggplot( aes(x=year, y=Nota, fill=year)) +
    geom_boxplot() +
  
    scale_fill_viridis(discrete = TRUE, alpha=0.6) +
    geom_jitter(color="black", size=0.4, alpha=0.9) +
    theme_ipsum() +
    theme(
      legend.position="none",
      plot.title = element_text(size=11)
    ) +
  scale_y_continuous(limits = c(0,9),breaks = c(0:9)) +
    ggtitle(paste0("Notas Enfezamento:", myHB)) +
    xlab("")
  

p2 <- ggplot(data2, aes(x=year, y=Nota, fill=season)) + 
    geom_boxplot() +
  ggtitle(paste0("Notas Enfezamento ", myHB)) +
  scale_y_continuous(limits = c(0,9),breaks = c(0:9)) +
    facet_wrap(~year, scale="free")

p2


```

## Medias

Aqui acontece o calculo de medias.


```{r heatmap, echo=F, warning=FALSE}


listTraits <- unique(allData_filter$trait)
listTraits <- listTraits[!(listTraits=="COSTR")] # Removendo Corn Stunt

dataMedia <- data.frame(genotipo=NA,stage=NA,trait=NA,blupNota=NA,sdErr=NA)
dataBU <- data.frame(genotipo=NA,BU=NA, stage=NA,trait=NA,Nota=NA)


for(j in 1:length(listTraits)){
  # j=1
  require(lme4)
  filterMean <- allData_filter %>% filter(trait %in% listTraits[j]) %>%
    select(TPP,stg,BU,genotipo,barcode,rep,Nota)
  
  # filterMean$stg <- gsub(8,6,filterMean$stg)
  # filterMean$stg <- gsub("L",4,filterMean$stg)
  
  filterMean <- na.omit(filterMean)
  filterMean$Nota <- as.numeric(filterMean$Nota)
  locMean <- data.frame(tapply(filterMean$Nota,list(filterMean$BU,filterMean$stg), mean, na.rm=T))
  locMean$experimento <- row.names(locMean)
  
  
  locCols <- colnames(locMean)
  locCols <- locCols[!(locCols=="experimento")]
  locMean$local <- row.names(locMean)
  
  
  if(length(locCols)==0){cat("Saltando trait", listTraits[j],"\n"); next}
  for(i in 1:length(locCols)){
    # i=2
    cat(listTraits[j]," ",locCols[i],"\n")
    selLocMean <- locMean[,match(c("local",locCols[i]),colnames(locMean))]
    selLocMean <- selLocMean %>% arrange(desc(selLocMean[2]))
    selLocMean <- na.omit(selLocMean)
    if(length(selLocMean)==0){next}
    
    topLoc <- selLocMean[selLocMean[2]>=3,1]
    
    if(length(topLoc)==0){print("sem pressao de doencas"); next}
    
    # Calculando o desvio padrao
    
    filterMean2 <- filterMean %>% filter(BU %in% topLoc)
    
    if(nrow(filterMean2)==0){
      filterMean2 <- filterMean %>% filter(local %in% topLoc)
    }
    
    # Media por local
    mediaBU <- data.frame(tapply(filterMean2$Nota,list(filterMean2$genotipo,filterMean2$BU), mean, na.rm=T))
    mediaBU$genotipo <- row.names(mediaBU)
    colunasMedia <- colnames(mediaBU)
    mediaBUF <- tidyr::gather(mediaBU, BU, Nota, colunasMedia[1]:colunasMedia[length(colunasMedia)-1])
    mediaBUF$trait <- listTraits[j]
    mediaBUF$stage <- locCols[i]
    mediaBUF <- mediaBUF %>% select(genotipo,BU, stage,trait,Nota)
    
    # summary(modelo2)
    # outHSD<- HSD.test(modelo2, "genotipo",console=FALSE, group=FALSE, unbalanced = TRUE)
    
    
    checkModel = 0
    if(length(unique(filterMean2$BU))>1 & length(unique(filterMean2$rep))>1){
      modelo2 <- aov(Nota~genotipo+BU+rep, data = filterMean2)
      modeloLocalM <- lmer(Nota~BU+rep+(1|genotipo), data=filterMean2)
      checkModel = 1
    }else if(length(unique(filterMean2$BU))>1 & length(unique(filterMean2$rep))==1){
      modelo2 <- aov(Nota~genotipo+BU, data = filterMean2)
      modeloLocalM <- lmer(Nota~BU+(1|genotipo), data=filterMean2)
      checkModel = 1
    }else if(length(unique(filterMean2$BU))==1 & length(unique(filterMean2$rep))>1){
      modelo2 <- aov(Nota~genotipo+rep, data = filterMean2)
      modeloLocalM <- lmer(Nota~rep+(1|genotipo), data=filterMean2)
      checkModel =1
    }else if(length(unique(filterMean2$BU))==1 & length(unique(filterMean2$rep))==1){
       dataFinal = data.frame(genotipo=filterMean2$genotipo,stage=locCols[i],
                              trait=listTraits[j],blupNota=filterMean2$Nota,sdErr=0)
   }
    
    if(checkModel == 1 ){
      # Extraindo os blups
      adjMean = coef(modeloLocalM)$genotipo
      adjMean = adjMean[1]
      adjMean$genotipo <- row.names(adjMean)
      sdErr <- as.data.frame(sqrt(diag(vcov(modelo2, full = TRUE))))
      colnames(sdErr)[1] <- "sdErr"
      sdErr$geno <- row.names(sdErr)
      sdErr$geno <- gsub("genotipo","",sdErr$geno)
      
      # juntando o DF final
      dataFinal <- left_join(adjMean,sdErr,by=c("genotipo"="geno"))
      dataFinal$sdErr[1] <- sdErr$sdErr[1]
      colnames(dataFinal)[1] <- "blupNota"
      dataFinal$trait <- listTraits[j]
      dataFinal$stage <- locCols[i]
    }
    
    dataFinal <- dataFinal %>% arrange(desc(blupNota)) %>% select(genotipo,stage,trait,blupNota,sdErr)
    dataMedia <- rbind(dataMedia,dataFinal)
    dataBU <- rbind(dataBU,mediaBUF)
  
  }

  
}
# dataMedia <- na.omit(dataMedia)
dataMedia <- dataMedia[-1,]
dataBU <- dataBU[-1,]
dataMedia$stage <- gsub("X","",dataMedia$stage)
dataBU$stage <- gsub("X","",dataBU$stage)
dataBU$BU <- gsub("X","",dataBU$BU)

dataBU <- na.omit(dataBU)
dataMedia <- na.omit(dataMedia)

# salvando em excel
writexl::write_xlsx(dataMedia,nomeSalvar)
writexl::write_xlsx(dataBU,nomeSalvarBU)

```

Note that the `echo = FALSE` parameter was added to the code chunk to prevent printing of the R code that generated the plot.
