---
title: "Reporte Semanal"
author: "Trait Assessment"
date: "5/17/2022"
output:
  html_document:
    self_contained: yes
    mode: selfcontained
---

```{r setup, include=FALSE}
knitr::opts_chunk$set(echo = TRUE)
```


```{r uploading, include=FALSE, warning=FALSE}
set.seed(12345)
library(dplyr)

# Codigos auxiliares
source("../code/parseCS.R")
source("../code/acuraciaCS.R")
source("../code/selectionIndex.R")
source("../code/graficos.R")


# formato csv
rawPheno1 <- read.csv("../data/TPP11_csv_06062022.csv", header=T, sep=",")
rawPheno2 <- read.csv("../data/TPP11_csv.csv", header=T, sep=",")

myDF1 <- data.frame(local=as.character(rawPheno1$PSS.EXT.EXTID),genotipo=as.character(rawPheno1$ABBRC),
                   rep=as.numeric(rawPheno1$PSS.REPNO),Nota=as.numeric(rawPheno1$PSS.COSTR),
                   range=as.numeric(rawPheno1$VCRD), row=as.numeric(rawPheno1$HCRD))

myDF2 <- data.frame(local=as.character(rawPheno2$PSS.EXT.EXTID),genotipo=as.character(rawPheno2$ABBRC),
                   rep=as.numeric(rawPheno2$PSS.REPNO),Nota=as.numeric(rawPheno2$PSS.COSTR),
                   range=as.numeric(rawPheno2$VCRD), row=as.numeric(rawPheno2$HCRD))




# 
# dataPoint1 <- data.frame(local=rawPheno1$PSS.EXT.EXTID,costr=rawPheno1$PSS.COSTR,
#                          grlsr=rawPheno1$PSS.GRLSR,helmr=rawPheno1$PSS.HELMR,
#                          lfspr=rawPheno1$PSS.LFSPR)
# dataPoint2 <- data.frame(local=rawPheno2$PSS.EXT.EXTID,costr=rawPheno2$PSS.COSTR,
#                          grlsr=rawPheno2$PSS.GRLSR,helmr=rawPheno2$PSS.HELMR,
#                          lfspr=rawPheno2$PSS.LFSPR)
# 
# 
# dataPoint <- rbind(dataPoint1,dataPoint2)
myDFF <- rbind(myDF1,myDF2)
myDFF <- na.omit(myDFF)
myDF <- distinct(myDFF, local,genotipo,rep, .keep_all = TRUE)

# 
# dataPoint$season <- substring(dataPoint$local,3,4)
# 
# dataPoint <- dataPoint %>% filter(season %in% "WN")
# 
# traits <- c("costr", "grlsr", "helmr", "lfspr")
# 
# for(i in 1:length(traits)){
#   # i=1
# 
#   trt <- nrow(dataPoint %>% filter(traits[1] > 0) %>% select(traits[2]))
#   cat(traits[i],":",trt,"\n")
# }
# 
# # Número de locais totais
# nL <- length(unique(dataPoint$local))
# 
# # Numero de COSTR
# costr <- nrow(dataPoint %>% filter(costr >0 ) %>% select(costr))
# 
# # Numero de grlsr
# grlsr <- nrow(dataPoint %>% filter(grlsr >0 ) %>% select(grlsr))
# 
# # Numero de helmr
# helmr <- nrow(dataPoint %>% filter(helmr >0 ) %>% select(helmr))
# 
# # Numero de helmr
# lfspr <- nrow(dataPoint %>% filter(lfsrpr >0 ) %>% select(lfsrpr))



# rawPheno <- readxl::read_xlsx("data/TPP11_06062022.xlsx", sheet="SINGLE OBS DATA")
# rawPheno <- readxl::read_xlsx("data/TPP11.xlsx", sheet="SINGLE OBS DATA")
# rawPheno <- readxl::read_xlsx("data/TPP09_0606222.xlsx", sheet="obs")

checksCS <- readxl::read_xlsx("../data/suporteMilho.xlsx", sheet="Checks")
checksCS$Esperado <- as.numeric(checksCS$Esperado)
sinN <- readxl::read_xlsx("../data/suporteMilho.xlsx", sheet="Sinonimos")
colnames(sinN) <- c("genotipo","Novo")

#Analisar yiedl junto?
duasT <- "no"

#limites
limiteAlta <- 2 #Desvio a partir de 2 passa a ser alta
limiteBaixa <- -1 #Desvio entre -1 e 2 é media pressao

# quality control
qControl <- 0.3 #trashold

```

## Visualizando os dados

Carregando os dados e checando os nomes dos genótipo, checks, locais.

```{r pressure, warnings=FALSE, echo=FALSE}


#

## range and row com nomes diferentes na tpp11 
# myDF <- data.frame(as.character(rawPheno$PSS.EXT.EXTID),as.character(rawPheno$ABBRC),
#                    as.numeric(rawPheno$PSS.REPNO),as.numeric(rawPheno$PSS.LFSPR),
#                    as.numeric(rawPheno$VCRD), as.numeric(rawPheno$HCRD))
# 



## range and row para tpp09
# myDF <- data.frame(as.character(rawPheno$PSS.EXT.EXTID),as.character(rawPheno$PSS.EEXT.MAT.ABBRC),
#                    as.numeric(rawPheno$PSS.REPNO),as.numeric(rawPheno$PSS.HELMR),
#                    as.numeric(rawPheno$PSS.STRNG), as.numeric(rawPheno$PSS.STROW))
# 
# LFSPR mancha branca



colnames(myDF) <- c("local","genotipo","rep","Nota","range","row")
myDF <- myDF %>% filter(Nota>0)

max(myDF$Nota)

# Padronizando nomes
# Removendo espaços
myDF$genotipo <- gsub(" ", "", myDF$genotipo, fixed = TRUE)
myDF$local <- gsub(" ", "", myDF$local, fixed = TRUE)


# Padronizando para letras maiusculas
myDF$genotipo <- toupper(myDF$genotipo)
myDF$local <- toupper(myDF$local)

myDF<-sinoFun(myDF,sinN)



#Preparando o arquivo com checks
checksCS$Genotipo <- gsub(" ", "", checksCS$Genotipo, fixed = TRUE)
checksCS$Genotipo <- toupper(checksCS$Genotipo)

checksCS$Trait <- gsub("COSTR","cornStunt",checksCS$Trait)
# checksCS$Trait <- gsub("GRLSR","manchaFoliar",checksCS$Trait)
# checksCS$Trait <- gsub("HELMR","turcicum",checksCS$Trait)
# checksCS$Trait <- gsub("LFSPR","manchaBranca",checksCS$Trait)


checksF <- checksCS %>% filter(Trait == "cornStunt")
# checksF <- checksCS %>% filter(Trait == "manchaFoliar")
# checksF <- checksCS %>% filter(Trait == "turcicum")
# checksF <- checksCS %>% filter(Trait == "manchaBranca")

colnames(checksF) <- c("genotipo", "Check", "Trait", "Esperado", "Tipo")

checksF<-sinoFun(checksF,sinN)


```


## Checando as entradas por local

Mostrando o número de entradas (plots) em cada local. Locais com menos de 30 plots avaliados não entram na análise pois já indica que a área não apresenta pressão para ser avaliada.

```{r entradasLoc, echo =FALSE, warning=FALSE}

myDF$season <- substring(myDF$local,3,4)

myDF <- myDF %>% filter(season %in% "WN")

entradasLoc <- as.data.frame(tapply(myDF$genotipo, myDF$local,length))
entradasLoc <- entradasLoc %>% mutate(local = rownames(entradasLoc))

colnames(entradasLoc)[1] <- "Entradas"
entradasLoc <- entradasLoc %>% arrange(Entradas)
# entradasLoc <- na.omit(entradasLoc)
require(forcats)
library(ggplot2)

# Reorder following the value of another column:
entradasLoc %>% mutate(local=fct_reorder(local, desc(Entradas))) %>% 
  ggplot( aes(x=local, y=Entradas)) +
  geom_bar(stat="identity", fill="#f68060", alpha=.6, width=.4) + coord_flip() +
  xlab("Locais") + ylab("Numero de Entradas") +
  theme_bw()

# Filtrar por local
entradasLoc <- entradasLoc %>% filter(Entradas>30)
dfLocal <- entradasLoc$local

```


## Classificando os locais:


```{r classLoc, include=TRUE, warning=FALSE}
# Rodar lme4 para BLUE e Herdabilidade para cada local
BLUEs <- local_blup(dfLocal,"no")

# BLUEs <- unique(BLUEs[c("genotipo","local")])


# Classificando como alta - media - baixa pressao
classifica <- classLocations(BLUEs, checksF)
classifica$Local <- as.character(classifica$Local)
resumoLoc$local <- as.character(resumoLoc$local)




# Juntando com os dados de Herdabilidade
novaTabela <- left_join(classifica,resumoLoc,by=c("Local"="local"))
novaTabela$Desvio <- round(novaTabela$Desvio,3)
if(duasT=="no"){
  novaTabela$Acuracia <- round((1-(novaTabela$Probabilidade)+novaTabela$H2N)/2,3)
}else{
  novaTabela$Acuracia <- round((1-(novaTabela$Probabilidade)+novaTabela$H2N+novaTabela$H2Y)/3,3)
}


# Indice de qualidade/Acuracia
finalTabela <- finalClass(novaTabela, qControl, limiteAlta, limiteBaixa)
finalTabela2 <- finalTabela %>% dplyr::select(Local,classe,Controles,Desvio) # Pode Adicionar Acuracia 
# DT:knitr::kable(finalTabela2)
DT::datatable(finalTabela2, options=list(search=list(regex=TRUE, search = '')))
write.csv(finalTabela2,"../data/locaisClasse0606.csv",row.names = F)
```



## Graficos por local

```{r graficos, echo=FALSE, warning=FALSE,}



require(gridExtra)
for(i in 1:length(unique(finalTabela2$Local))){
  # i=1
  myGraph <- myDF %>% filter(local %in% finalTabela2$Local[i], genotipo %in% checksF$genotipo)
  p1 <- makeG0(myGraph,"genotipo","Nota")
  p2 <- makeH0(myGraph,"Nota")
  p3 <- makeG9(myGraph,c("MS","MT"))
  p4 <- makeG9(myGraph,c("S","T"))
  # grid.arrange(p1, p2, ncol = 2)
  grid.arrange(p3, p4, ncol = 2)
}







```


# locais

```{r tabelaLoc, echo=FALSE}

# 
# locAlta <- finalTabela2 %>% filter(classe == "Alta") %>% select(Local)
# 
# # Adicionar algum local a alta pressao
# novoLoc <- finalTabela2$Local[2]
# locAlta <- rbind(locAlta,novoLoc)
# 
# finalTabela2$classe[finalTabela2$Local%in%novoLoc] <- "Alta"
# 
# DT::datatable(finalTabela2, options=list(search=list(regex=TRUE, search = '')))
# 
# 
# if(length(locAlta)>0){
#   genoAlta <- BLUEs %>% filter(local %in% locAlta$Local)
#   DT::datatable(genoAlta, options=list(search=list(regex=TRUE, search = '')))
#   write.csv(genoAlta,"data/genotiposClasses.csv", row.names = F)
# 
# }


```

```{r heatmap, echo=F, warning=FALSE}


# 
# makeHM(myDF,locAlta$Local[1])
# 
# 
# unique(myDF$local)
# 
# max(myDF$Nota,na.rm=T)
# 
# 
# meanData <- data.frame(tapply(myDF$Nota,myDF$genotipo,mean,rm.na=T))
# meanData$genotipo <- rownames(meanData)
# colnames(meanData)[1]<-"nota"
# 
# meanData <- na.omit(meanData)
# 
# 
# meanData
# 
# write.csv(meanData,"data/turcicumTPP09.csv", row.names = F)
# 


```

Note that the `echo = FALSE` parameter was added to the code chunk to prevent printing of the R code that generated the plot.
