---
title: "Reporte Semanal"
author: "Trait Assessment"
date: "5/17/2022"
output:
  html_document:
    self_contained: yes
    mode: selfcontained
---

```{r setup, include=FALSE}
knitr::opts_chunk$set(echo = TRUE)
ip <- installed.packages()
packages_used <- c("grid","here","hrbrthemes","viridis","ggplot2","geobr",
                   "sf","maptools","leaflet","dplyr","tidyr","stringi",
                   "grid","stringr","gridExtra","forcats","sommer","lme4")

ip <- installed.packages()
for (package in packages_used){
  if (!(package %in% ip[,"Package"])) install.packages(package)
}#END packages_used

here::i_am("analysis/reporteSemanal.Rmd")

```


```{r uploading, include=TRUE, warning=FALSE}
set.seed(12345)
library(dplyr)
library(stringi)

# Codigos auxiliares
source("../code/parseCS.R")
source("../code/acuraciaCS.R")
source("../code/selectionIndex.R")
source("../code/graficos.R")


## Usar o formato csv para evitar problemas nos dados
## Inserir uma coluna em branco no csv

filenames <- list.files("../data", pattern=glob2rx("^TPP*.csv$"), full.names=TRUE)
print("Confirme os nomes dos arquivos lidos. Esta faltando algum?")
print(filenames)

allData <- read_fun(filenames)
# unique(allData$TPP)
# Carregando arquivos auxiliares de checks e sinonimos
checksCS <- readxl::read_xlsx("../data/suporteMilho.xlsx", sheet="Checks")
checksCS$Esperado <- as.numeric(checksCS$Esperado)
sinN <- readxl::read_xlsx("../data/suporteMilho.xlsx", sheet="Sinonimos")
colnames(sinN) <- c("genotipo","Novo")

# Selecionando o trait que vamos trabalhar
tableTraits <- data.frame(codigo=c("COSTR","GRLSR","HELMR","LFSPR","SCLBR","SRSTR","DLLFR"),
                          nome=c("cornStunt", "cercospora", "turcicum", "manchaBranca",
                                 "bipolaris","ferrugem","diplodia"))

selTrait <- tableTraits$nome[1]
filterTrait <- tableTraits %>% filter(nome %in% selTrait)

# Deseja filtrar para algum candidato?
myHB <- NA # Se nao quiser candidato
# myHB <- "6101ZL" # sequiser o 6101ZL - nao precisa escrever o nome todo

## Filtrar por TPP
myTPP <- c("TPP09","TPP10","TPP11","TPP12") # selecionar aqui as TPPs
# myTPP = "TPP12"
myStag <- c(4,5,6) # Aqui estão todos os estagios
allData_filter <- allData %>% filter(TPP %in% myTPP) 

#Analisar yiedl junto?
duasT <- "no"

#limites
limiteAlta <- -2 #Desvio a partir de 0 passa a ser alta
limiteBaixa <- -4 #Desvio entre -2 e 0 é media pressao

# quality control
qControl <- 0.2 #trashold

# Contador de datapoints
dataPointsTable<- count_fun(tableTraits,allData) # arquivo parseCS.R
knitr::kable(dataPointsTable)
makePie(dataPointsTable)

```


## Controle de qualidade
Aqui acontece ...

```{r controle, echo=FALSE, warning=FALSE}
myDF <- allData_filter %>% filter(trait %in% filterTrait$codigo[1])
testeTPP12 <- nrow( myDF[myDF$TPP %in% "TPP12",])
if(testeTPP12>0){
  
  myTPP12 <- myDF %>% filter(TPP=="TPP12")
  
  # Acreditando que a season esta certa
  myTPP12$season <- "WN"
  
  # capturando o estagio
  myTPP12$stg <- as.numeric(stri_sub(myTPP12$local, -3,-3))
  myTPP12 <- myTPP12 %>% filter(stg %in% myStag)
  
  # Qualquer BU
  myTPP12$BU <- NA
  
  myDF <- rbind(myDF,myTPP12)
}else{
  myDF <- allData_filter %>% filter(trait %in% filterTrait$codigo[1], stg %in% myStag)
}

myDF$Nota <- as.numeric(myDF$Nota)

# Preparando os checks
checksCS$Trait <- gsub(filterTrait$codigo[1],filterTrait$nome[1],checksCS$Trait)
checksF <- checksCS %>% filter(Trait %in% filterTrait$nome[1])

# Filtrando para um hibrido especifico... como 6101
if(is.na(myHB)==F){
  allData_hb <- allData %>% mutate(criteria = str_detect(allData$genotipo,myHB)) %>% filter(criteria == "TRUE") %>% select(!criteria)
  tableCount <- count_fun(tableTraits,allData_hb)
}else{
  tableCount <- count_fun(tableTraits,allData_filter)
}

# Contador apos os filtros
knitr::kable(tableCount)
```

## Preparando para as analises

Carregando os dados e checando os nomes dos genótipo, checks, locais.

```{r pressure, warnings=FALSE, echo=FALSE, include=FALSE}

# Preparando para as analises
# Padronizando nomes: Removendo espaços e passando para maiusculas
myDF$genotipo <- gsub(" ", "", myDF$genotipo, fixed = TRUE)
myDF$local <- gsub(" ", "", myDF$local, fixed = TRUE)
myDF$genotipo <- toupper(myDF$genotipo)
myDF$local <- toupper(myDF$local)

# Alterando os nomes de acordo com os sinonimos
myDF<-sinoFun(myDF,sinN) # esta no arquivo parse


#Preparando o arquivo com checks
checksCS$Genotipo <- gsub(" ", "", checksCS$Genotipo, fixed = TRUE)
checksCS$Genotipo <- toupper(checksCS$Genotipo)
colnames(checksF) <- c("genotipo", "Check", "Trait", "Esperado", "Tipo")

checksF<-sinoFun(checksF,sinN)

# Verificando o numero de checks utilizados
meusChecks <- myDF %>% filter(genotipo %in% checksF$genotipo) %>% dplyr::select(genotipo,local)
meusChecks <- distinct(meusChecks,genotipo,local, .keep_all = TRUE) %>% arrange(genotipo)

contaChecks <- count(meusChecks, vars = genotipo)
colnames(contaChecks) <- c("check","numeroLocais")
contaChecks <- contaChecks %>% arrange(desc(numeroLocais))

checksFora <- subset(checksF,!(checksF$genotipo %in% contaChecks$check))
knitr::kable(checksFora)
knitr::kable(contaChecks)


```


## Checando as entradas por local

Mostrando o número de entradas (plots) em cada local. Locais com menos de 30 plots avaliados não entram na análise pois já indica que a área não apresenta pressão para ser avaliada.

```{r entradasLoc, echo =FALSE, warning=FALSE}

# Calculando as entradas por local
entradasLoc <- as.data.frame(tapply(myDF$genotipo, myDF$local,length))
entradasLoc <- entradasLoc %>% mutate(local = rownames(entradasLoc))

colnames(entradasLoc)[1] <- "Entradas"
entradasLoc <- entradasLoc %>% arrange(Entradas)
# entradasLoc <- na.omit(entradasLoc)
require(forcats)
library(ggplot2)

# Reorder following the value of another column:
entradasLoc %>% mutate(local=fct_reorder(local, desc(Entradas))) %>% 
  ggplot( aes(x=local, y=Entradas)) +
  geom_bar(stat="identity", fill="#f68060", alpha=.6, width=.4) + coord_flip() +
  xlab("Locais") + ylab("Numero de Entradas") +
  theme_bw()

# Filtrar por local
entradasLoc <- entradasLoc %>% filter(Entradas>30)
dfLocal <- entradasLoc$local

```


## Classificando os locais:
aqui tambem acontecem coisas...

```{r classLoc, include=TRUE, warning=FALSE}

max(myDF$Nota, na.rm = T)
min(myDF$Nota, na.rm = T)

# Rodar lme4 para BLUE e Herdabilidade para cada local
BLUEs <- local_blup(dfLocal,duasT) # arquivo selectionIndex.R

# Classificando como alta - media - baixa pressao
classifica <- classLocations(BLUEs, checksF) # arquivo acuracia.R
classifica$Local <- as.character(classifica$Local)
resumoLoc$local <- as.character(resumoLoc$local)

# Juntando com os dados de Herdabilidade
novaTabela <- left_join(classifica,resumoLoc,by=c("Local"="local"))
novaTabela$Desvio <- round(novaTabela$Desvio,3)
if(duasT=="no"){
  novaTabela$Acuracia <- round((novaTabela$Probabilidade+novaTabela$H2N)/2,3)
}else{
  novaTabela$Acuracia <- round((novaTabela$Probabilidade+novaTabela$H2N+novaTabela$H2Y)/3,3)
}


# Indice de qualidade/Acuracia
finalTabela <- finalClass(novaTabela, qControl, limiteAlta, limiteBaixa)
finalTabela2 <- finalTabela %>% dplyr::select(Local,classe,Controles,Desvio, Acuracia) %>% arrange(desc(Desvio))# Pode Adicionar Acuracia 
knitr::kable(finalTabela2)
# DT::datatable(finalTabela2, options=list(search=list(regex=TRUE, search = '')))
```



## Graficos por local
os graficos por local mostram as pressoes de doencas separando dois grupos, o primeiro com MS e MT, enquanto que o segunto possui S e T. 

```{r graficos, echo=FALSE, warning=FALSE}


require(gridExtra)
for(i in 1:length(unique(finalTabela2$Local))){
  # i=1
  myGraph <- myDF %>% filter(local %in% finalTabela2$Local[i], genotipo %in% checksF$genotipo)
  p1 <- makeG0(myGraph,"genotipo","Nota")
  p2 <- makeH0(myGraph,"Nota")
  p3 <- makeG9(myGraph,c("MS","MT"))
  p4 <- makeG9(myGraph,c("S","T"))
  # grid.arrange(p1, p2, ncol = 2)
  grid.arrange(p3, p4, ncol = 2)
}



```


# locais
Resumo dos locais
```{r tabelaLoc, echo=FALSE}

# 
locAlta <- finalTabela2 %>% filter(classe == "Alta") %>% dplyr::select(Local)



# Adicionar algum local a alta pressao
# novoLoc <- finalTabela2$Local[2]
# locAlta <- rbind(locAlta,novoLoc)

# altaPP <- BLUEs %>% filter(local %in% locAlta$Local)

altaPP <- myDF %>% filter(local %in% locAlta$Local)

modelo1 <- joint_blup(altaPP, "no") # yes = local efeito fixo, no = local nao entra como efeito


# finalBLUP <- calc_blups(modelo1,"no") # yes = yield e nota juntos. no = apenas nota

# finalTabela2$classe[finalTabela2$Local%in%novoLoc] <- "Alta"

DT::datatable(finalTabela2, options=list(search=list(regex=TRUE, search = '')))

# 
if(length(locAlta)>0){
  genoAlta <- BLUEs %>% filter(local %in% locAlta$Local)
  DT::datatable(genoAlta, options=list(search=list(regex=TRUE, search = '')))
  # write.csv(genoAlta,"data/genotiposClasses.csv", row.names = F)

}


```

## Medias

Aqui acontece o calculo de medias.


```{r heatmap, echo=F, warning=FALSE}


# 
makeHM(myDF,locAlta$Local[1])
# 

# 
# 
meanData <- data.frame(tapply(myDF$Nota,myDF$genotipo,mean,rm.na=T))
meanData$genotipo <- rownames(meanData)
colnames(meanData)[1]<-"nota"

meanData <- na.omit(meanData)


meanData
# 
# write.csv(meanData,"data/turcicumTPP09.csv", row.names = F)
# 


```

Note that the `echo = FALSE` parameter was added to the code chunk to prevent printing of the R code that generated the plot.
